【裁判字號】    95,訴,1081
【裁判日期】    950721
【裁判案由】    給付貨款
【裁判全文】
臺灣高雄地方法院民事判決              95年度訴字第1081號
原      告  全元化學有限公司
法定代理人  丙○○
訴訟代理人  甲○○
            林敬信  律師
被      告  巨福塑膠工業有限公司
法定代理人  乙○○
當事人間請求給付貨款事件，本院於民國95年7 月14日言詞辯論
終結，判決如下
    主  文
被告應給付原告新臺幣參佰參拾壹萬玖仟伍佰壹拾貳元，及自民
國九十五年三月五日起至清償日止，按週年利率百分之五計算之
利息。
訴訟費用由被告負擔。
    事實及理由
一、原告起訴主張：被告於民國94年3 月間起至同年5 月間止，
    陸續向原告購買安定劑、水性表面處理劑等貨物，價金共計
    新臺幣（下同）3,319,512 元，被告並於同年3 月28日起至
    同年5 月7 日止，陸續將被告購買之貨物，交付予被告。詎
    被告迄今仍未給付上開價金，屢經原告催討，被告亦置之不
    理，爰依買賣契約之法律關係，請求被告給付價金，而提起
    本訴。並聲明：求為判決如主文第1 項所示。
二、被告辯稱：原告主張之買賣，乃於被告之現任法定代理人就
    任之前成立，被告之現任法定代理人對於上開買賣並不明瞭
    等語。並聲明：求為判決駁回原告之訴。
三、原告主張之事實，業據其提出銷貨單影本23紙、證明單影本
    2 紙、出貨單影本1 紙、被告出具之統一發票影本23紙為證
    ，再觀之原告提出之銷貨單影本23紙上記載之日期、品名規
    格中之品名代碼、數額、單價及金額，核與被告出具之統一
    發票上記載之日期、品名、數量、單價及金額，均相符合，
    且原告所提出之銷貨單影本23紙，其中20紙，其簽收處均有
    被告前任負責人之簽名，亦據被告自陳在卷，若被告並未向
    原告購買上開貨物，被告豈有開立其上所載日期、品名、數
    量、單價及金額，與原告所提出銷貨單上記載之日期、品名
    規格中之品名代碼、數額、單價及金額均相符合之統一發票
    予原告之理？其前任負責人亦焉有於其中之銷貨單20紙之簽
    收處簽名之可能？足見原告之主張，堪信為真正。至原告主
    張之買賣，是否係於被告之現任法定代理人就任以前成立、
    被告之現任法定代理人對於上開買賣是否明瞭，對於原告與
    被告間業已成立之買賣，並無影響，被告上開辯解，顯不足
    採。
四、按買受人對於出賣人，有交付約定價金及受領標的物之義務
    。給付無確定期限者，債務人於債權人得請求給付時，經其
    催告而未為給付，自受催告時起，負遲延責任。其經債權人
    起訴而送達訴狀，或依督促程序送達支付命令，或為其他相
    類之行為者，與催告有同一之效力。遲延之債務，以支付金
    錢為標的者，債權人得請求依法定利率計算之遲延利息；應
    付利息之債務，其利率未經約定，亦無法律可據者，週年利
    率為百分之5 。民法第367 條、229 條第2 項、第233 條第
    1 項前段及第203 條分別定有明文。查本件被告於上揭時日
    ，陸續向原告購買上開貨物，揆之前揭規定，自負有交付價
    金之義務，又被告應為之給付，雖無確定期限，惟被告既經
    原告依督促程序送達支付命令，依民法第229 條第2 項之規
    定，自應自支付命令繕本送達之翌日即95年3 月5 日起，負
    遲延責任。從而，原告本於買賣契約之法律關係，請求被告
    給付如主文第1 項所示之金額及利息，洵屬有據，應予准許
    。
五、據上論結，本件原告之訴為有理由，依民事訴訟法第78條，
    判決如主文。
中    華    民    國    95    年    7     月    21    日
                  民事第二庭  法  官  伍逸康
以上正本證明與原本無異。
如不服本判決，應於送達後20日內，向本院提出上訴狀並表明上
訴理由，如於本判決宣示後送達前提起上訴者，應於判決送達後
10日內補提上訴理由書（須附繕本）。
中    華    民    國    95    年    7     月    21    日
                              書記官  林雯琪


司法院資訊處製作；財團法人民間司法改革基金會備份。
